臺灣新竹地方法院刑事判決　
110年度交易字第646號
公  訴  人  臺灣新竹地方檢察署檢察官
被      告  趙國廷


上列被告因過失傷害案件，經檢察官提起公訴（110年度偵字第9
954號），嗣被告於準備程序中就被訴事實為有罪之陳述，經本
院告知簡式審判程序之旨，並聽取被告與公訴人之意見後，進行
簡式審判程序，判決如下：
    主  文
乙○○犯過失傷害罪，處有期徒刑貳月，如易科罰金，以新臺幣壹
仟元折算壹日。
    事  實
一、乙○○於民國110年3月6日13時4分許，駕駛車號000-0000號營
    業大貨車，沿新竹縣竹北市台61線內側車道由北往南方向行
    駛，行經該路段70.5公里南側時（下稱本案事故地點），因
    駕駛營業大貨車裝載貨物不得超重，如超重駕駛將可能導致
    車輛無法安全煞停，且行駛過程中若未持續注意車前狀況將
    可能與其他用路人發生碰撞之可能，而均有其危險性，故其
    此時負有應注意駕駛營業大貨車裝載貨物不得超重、應注意
    車前狀況、因應道路狀況作隨時停車準備之義務，卻未注意
    履行而貿然駕駛上開營業大貨車裝載貨物超重而行經本案事
    故地點，適有甲○○駕駛車號000-0000號自用小客車搭載其女
    即兒童張○○（103年10月生、年籍詳卷）、張○（108年1月生
    ，年籍詳卷）於其同車道前方停等紅燈，雙方遂於本案事故
    地點發生碰撞，上開殘餘衝擊力再使甲○○駕駛之車輛撞擊其
    正前方由林建嵐（所涉過失傷害、公共危險部分，另經不起
    訴處分）所駕駛、停等紅燈之車號000-0000號自用小貨車，
    致甲○○因而受有輕微腦震盪之傷害、張○○因而受有頸部及右
    腳踝扭傷之傷害、張○因而受有額頭挫傷之傷害。上開行為
    之危險性乃一般人均可認知，乙○○於事故當時亦無低於一般
    人認知能力之特殊情形，故其能注意預見此危險性，而有過
    失。乙○○於肇事後留在事故現場，在未被有偵查犯罪職權之
    機關或公務員發覺前，即向前來現場處理之員警坦承其為車
    禍肇事之人而自首犯罪，嗣並接受裁判。
二、案經甲○○兼張○○、張○之法定代理人訴由新竹縣政府警察局
    竹北分局報告臺灣新竹地方檢察署檢察官偵查起訴。
    理  由
壹、程序部分：
    告訴人甲○○於110年3月27日即申告被告涉過失傷害告訴人張
    ○○、張○之犯罪事實，並表達訴追之意（偵卷第9頁），且此
    部分被告亦不爭執（院卷第91頁），應認告訴人張○○、張○
    已合法提出告訴，先予敘明。
貳、實體部分：
一、訊據被告乙○○對於前揭犯罪事實均坦承不諱（院卷第60、66-67頁），並經證人即告訴人甲○○、證人林建嵐與警詢或偵查中證述明確（偵卷第5-11、21-25、59-91頁），且有告訴人甲○○、張○○、張○之中國醫藥大學新竹附設醫院診斷證明書、道路交通事故現場圖、道路交通事故調查報告表㈠㈡、新竹縣政府警察局舉發違反道路交通管理事件通知單、地磅記錄單、新竹縣政府警察局竹北分局鳳崗派出所道路交通事故當事人登記聯單、受（處）理案件證明單、現場暨車損照片、證號查詢汽車駕駛人、車號查詢汽車車籍電腦列印資料等在卷可查（偵卷第12-14、17-20、32-33、43、64-67頁、院卷第23-31頁），足認被告自白與事實相符，是本案事證明確，且交通部公路總局新竹區監理所竹苗區車輛行車事故鑑定會就本案之鑑定意見書亦同此認定，有上開鑑定意見書在卷可考（院卷第43-48頁），被告所為足堪認定，應予依法論科。
三、法律適用：
　  核被告所為，係犯刑法第284條前段之過失傷害罪。又被告
    於肇事後留在事故現場，在未被有偵查犯罪職權之機關或公
    務員發覺前，即向前來現場處理之員警坦承其為車禍肇事之
    人而自首犯罪，嗣並接受裁判等情，有自首情形紀錄表在卷
    可查（院卷第39頁），堪認符合自首之規定，爰依刑法第62
    條前段規定減輕其刑。起訴書雖未就被告過失傷害告訴人張
    ○○及張○之部分提起公訴，惟此部分經核與前揭業經起訴之
    部分有想像競合之一罪關係，自為起訴效力所及，應由本院
    加以擴張審理之。
四、量刑審酌：
　　爰以行為人之責任為基礎，審酌被告本案犯罪所生之法益侵
    害程度，就過失傷害部分尚屬非微，故此部分不為其有利之
    考量；與被害人關係部分，被告自陳並未與告訴人等達成和
    解（院卷第60、67、90-91頁），故此部分為其不利之考量
    ；至就手段、犯罪動機、目的、違反義務程度等部分，首先
    ，過失犯罪並無相關手段、動機、目的等量刑因素考量之必
    要，就違反義務程度部分，本案除被告未能履行其注意義務
    因而成立犯罪之外，尚無其他進一步之義務違反情形，爰不
    為被告不利之考量；犯後態度部分，被告於案發後坦承犯行
    ，態度非劣，亦不為其不利考量；生活狀況、智識程度、品
    行部分，被告於審理中自承學歷為國中畢業、現為卡車司機
    、與父母、配偶及小孩同住，需扶養父母、經濟狀況勉持（
    院卷第91頁）等一切情狀，量處如主文所示之刑，並諭知易
    科罰金之折算標準。
據上論斷，應依刑事訴訟法第273條之1第1項、第299條第1項前
段，判決如主文。
本案經檢察官陳興男提起公訴，由檢察官邱宇謙到庭執行職務。
中　　華　　民　　國　　111 　年　　5 　　月　　18　　日
                  刑事第九庭  法　官  李建慶
以上正本證明與原本無異。  
如不服本判決應於收受送達後20日內向本院提出上訴書狀，並應
敘述具體理由；其未敘述上訴理由者，應於上訴期間屆滿後20日
內向本院補提理由書（均須按他造當事人之人數附繕本）「切勿
逕送上級法院」。告訴人或被害人如對於本判決不服者，應具備
理由請求檢察官上訴，其上訴期間之計算係以檢察官收受判決正
本之日期為準。
中　　華　　民　　國　　111 　年　　5 　　月　　18　　日
                              書記官  張慧儀
附錄本判決論罪法條：
刑法第284條
因過失傷害人者，處1年以下有期徒刑、拘役或10萬元以下罰金
；致重傷者，處3年以下有期徒刑、拘役或30萬元以下罰金。